【裁判字號】    88,易,853
【裁判日期】    890426
【裁判案由】    竊盜
【裁判全文】
臺灣花蓮地方法院刑事判決                        八十八年度易字第八五三號
    公  訴  人  臺灣花蓮地方法院檢察署檢察官
    被      告  甲○○
右列被告因竊盜案件，經檢察官提起公訴（八十八年度偵字第四二五一號），及移送
併案審理（八十九年度偵字第二九七號、八十九年度偵字第九六五號、台灣台東地方
法院檢察署八十九年度偵字第六○三號），本院判決如左：
    主  文
甲○○連續竊盜，處有期徒刑壹年陸月。應於刑之執行前，令入勞動場所，強制工作
參年。
扣案之機車鑰匙壹支沒收。
    事  實
一、甲○○意圖為自己不法之所有，並基於概括犯意，連續為下列竊盜犯行，顯有犯
    罪之習慣：
  (一)甲○○於民國八十八年十一月二日起至同年月七日五時許，在花蓮縣壽豐鄉鹽寮
    村大橋三十八號國姓廟內，連續二、三次竊取該廟中香油錢共計新台幣（下同）
    三百二十元，得手後花用殆盡。
  (二)甲○○於八十八年十二月十四日上午十一時許，在花蓮市○○里○○路二○七之
    五五號港天宮後方，見丁○○所有、車牌號碼為ＨＤＱ─七四七號重型機車一部
    停放於該處，鑰匙插在機車上，竟趁機竊取之，得手後，供己代步使用。嗣於同
    日晚間二十三時五十五分許，甲○○騎乘該機車至台東縣成功鎮信義里台十一線
    一二七公里處，為警查獲。
  (三)甲○○於八十九年三月六日下午十五時許，在花蓮縣壽豐鄉○○村○○○○道旁
    ，見丙○○所有、供其子杜文雄所使用之車牌號碼為ＡＬＬ─七八二號機車一部
    停放於該處，鑰匙插在機車上，竟趁機竊取之，得手後，供己代步使用。並於油
    料用罄後，將該機車棄置於台東縣延平鄉○○村○○路一八三號前。
  (四)甲○○於八十九年三月八日下午十五時許，在台東縣延平鄉○○村○○路一六○
    號前，見戊○○所有、車牌號碼為ＰＵＵ─八四五號機車一部停放於該處（機車
    行李箱內有現金三萬二千元），鑰匙插在機車上，竟趁機竊取之，得手後，供己
    代步使用，並將所竊得之現金花用剩餘一萬九千五百九十元。嗣於同日晚間十九
    時三十分許，甲○○騎乘該機車至台東縣海端鄉○○村○○路二一號前，為警查
    獲。
  (五)甲○○於八十九年三月十六日下午十四時許，在花蓮市國慶里德興二四一號前，
    持其所有之鑰匙一支，竊取己○○所有、車牌號碼為ＲＩＪ─七三八號機車一部
    （機車內還有現金五千元），得手後，供己代步使用，並將所竊得之現金花用剩
    餘二千五百元。嗣於同日下午十七時二十分許，甲○○騎乘該機車至花蓮縣吉安
    鄉○○村○○○街十二號前，為警查獲。並扣得鑰匙一支。
二、案經花蓮縣警察局吉安分局報請臺灣花蓮地方法院檢察署檢察官偵查起訴及移送
    併案審理。
    理  由
一、右揭事實，已據被告甲○○於警訊、偵查中及本院審理時坦承不諱，核與被害人
    乙○○、己○○、戊○○、杜文雄、證人張文山（被害人丁○○之子）於警訊時
    證述失竊之情節相符，並有偵破報告書、刑案現場平面圖、警員報告、保領結書
    、贓證物品認領保管收據、贓證物品保領據、代保管條、車籍作業系統─查詢認
    可資料、台東縣警察局車輛尋獲通報單各一份、車輛竊盜、車牌失竊資料個別查
    詢報表─查詢車輛認可資料二份、照片六張在卷可稽，復有扣案鑰匙一支足憑，
    事證明確，被告犯行洵堪認定。
二、核被告所為，係犯刑法第三百二十條第一項竊盜罪，其先後多次竊盜犯行，時間
    緊接，所犯犯罪構成要件相同，顯係基於概括犯意反覆而為，係連續犯，應依刑
    法第五十六條連續犯之規定以一罪論，並加重其刑。爰審酌被告已有前科（其曾
    於八十七年、八十八年間犯竊盜罪、侵占罪，各經判處罰金五千元確定，有台灣
    高等法院被告全國前案紀錄表一份足按），素行不佳，其年輕力壯，不思努力工
    作賺取所需，而一再竊盜財物，所生危害非輕，所得財物價值非低，且經警查獲
    後仍一再犯案，並無悔改之心，實不宜輕處，及其犯罪後坦承犯行等一切情狀，
    量處如主文所示之刑。復查，被告正值壯年，卻無正當工作（被告自承在卷可參
    ），且有前開前科紀錄，又連續為本件竊盜犯行，被告顯有犯罪之習慣，本院認
    有實施保安處分以矯正其惡習之必要，爰依竊盜犯贓物犯保安處分條例之規定，
    令其於刑之執行前，令入勞動場所強制工作三年。
三、末查扣案鑰匙一支為被告所有供犯罪所用之物，應依法宣告沒收。
四、被告甲○○前開如犯罪事實欄所示(二)至(五)之犯行，檢察官雖未起訴，但與已起訴
    部分有連續犯裁判上一罪之關係，為起訴效力所及，本院自得併予審判，附此敘
    明。
據上論斷，應依刑事訴訟法第二百九十九條第一項前段、刑法第五十六條、第三百二
十條第一項、第三十八條第一項第二款、竊盜犯贓物犯保安處分條例第三條第一項第
一款，判決如主文。
中        華        民      國    八十九    年    四    月    二十六    日
                                  臺灣花蓮地方法院刑事庭
                                      法  官  楊  碧  惠
右正本證明與原本無異。
如對本判決不服，應於送達後十日內，向本院提出上訴狀。（應抄附繕本）告訴人或
被害人如對於本判決不服者，應具備理由請求檢察官上訴，其上訴期間之計算係以檢
察官收受判決正本之日期為準。
                                      法院書記官
中      華      民      國       八 十 九     年     五    月     一    日
附錄本判決論罪之法律條文：
刑法第三百二十條：
意圖為自己或第三人不法之所有，而竊取他人之動產者，為竊盜罪，處五年以下有期
徒刑、拘役或五百元以下罰金。
意圖為自己或第三人不法之利益，而竊佔他人之不動產者，依前項之規定處斷。
前二項之未遂犯罰之。
竊盜犯贓物犯保安處分條例第三條第一項第一款：
十八歲以上之竊盜犯、贓物犯，有左列情形之一者，得於刑之執行前，令入勞動場所
強制工作：
一、有犯罪之習慣者。


司法院資訊處製作；財團法人民間司法改革基金會備份。
